---
title: "Praca domowa 5"
author: "Bartosz Piotrowski"
date: "November 5, 2015"
output: html_document
---

Tworzymy symulację następującej postaci: dla każdej liczby pacjentów n z przedziału [20:500] tworzymy 400 modeli z efektami zagnieżdżonymi (takimi, jak każe treść zadania) i na tej podstawie liczymy moc testu dla efektów zagnieżdżonych. 
```{r}
N1 <- 20
N2 <- 500
M <- 400

powers <- sapply(N1:N2, function(n) {
  pvals <- replicate(M, {
    gender <- sample(c("men", "women"), n, replace=T)
    diabetes <- sample( c("pre", "1", "2"), n, replace=T)
    blood_pressure <- 120 + rnorm(n) + (gender == "men") * 1 + 
      (gender == "men") * (diabetes == "2") * 0.5 +
      (gender == "women") * (diabetes == "2") * 1
    
    summary(aov(blood_pressure~gender/diabetes))[[1]][2,5]
  })
  sum(pvals < 0.05)/M
})
```

Spójrzmy, jak wygląda wykres mocy testu w zależności od liczby pacjentów n:
```{r}
plot(powers)
```


Widać wyraźnie, że moc testu dla n od 20 do ok. 100 rośnie, po czym dla n > 100 widać wyraźnie, że prawdopodobieństwo, że test poprawnie wykryje efekt zagnieżdżony stabilizuje się na 1.


Sprawdźmy, dla jakiej najmniejszej liczby pacjentów moc test jest nie mniejsza, niż 0.8:
```{r}
min(which(powers >= 0.8))
```

