---
title: "Praca domowa 5"
author: "Krzysztof Rutkowski"
output:
  html_document:
  toc: yes
pdf_document:
  toc: yes
---

  Zakladam, ze srednie cisnienie krwi u doroslego czlowieka wynosi 120, generuje zbior
danych zgodnie z odchyleniami podanymi w tresci zadania.

```{r, warning = FALSE, message = FALSE}

rep_size <- 100
max_patients <- 150
min_patients <- 20

pvals <- function(n){
  pvals <- replicate(rep_size, {
  
  # generuje srednie wartosci cisnienia dla n pacjentow
  mean_pressure <- rep(120, n)
  sex <- sample( c("m", "k"), n, replace = TRUE)
  diab <- sample( c("pre", "1", "2"),  n, replace = TRUE)
  epsilon <- rnorm(n)

  # generuje srednie wartosci zgodnie z modelem podanym w tresci
  real_pressure <- mean_pressure + (sex == "k")*(diab == "2")*1 +
  (sex == "m")*1 + (sex == "m")*(diab == "2")*0.5 + epsilon

  #zwracam p-wartosc dla modelu zagniezdzonego
  anova(lm(real_pressure ~ sex / diab))$"Pr(>F)"[2]
  })
  return(sum(pvals < 0.05)/rep_size)
}

patients <- c(min_patients:max_patients)
power <- unlist(lapply(patients, pvals))
```

Zobaczmy teraz jak ukladaja się moce testów w zależności od liczby pacjentów
```{r, warning = FALSE, message = FALSE}
plot(power, type="l")
abline(h=0.8)
```

Widzimy, że moce testów mają tendencję wzrostową w zależności od liczby pacjentów co jest 
oczekiwanym wynikiem. Próg 0.8 moc przyjmuje dla wartości ok 70 pacjentów. Zobaczmy na dokładną wartość.
```{r, warning = FALSE, message = FALSE}
min(which(power >= 0.8))
```
