---
title: "Praca domowa 5"
author: "Piotr Obarski"
date: "Modele liniowe i mieszane"
output: 
  html_document:
  toc: TRUE
---
Na początku definiuję funkcję o nazwie simulation. Bierze ona na wejściu dane "data", które mają strukturę taką: w pierwszej kolumnie typy cukrzyc, w drugiej jest zmienna delta1 określona w treści zadania, w trzeciej delta2 i w czwartej delta4. Trzeba jej także dać n - liczbę pacjentów.
Funkcja dzieli obserwacje porówno, deterministycznie (na początku robiła to losowo, ale dla małej ilości pacjentów były wiadome problemy) ze względu na płeć i typ cukrzycy, a następnie tworzy model i zwraca p.value.
Uwaga: Wartość ciśnienia jest z rozkładu $\mathcal{N}(120,1)$.
  
```{r}
simulation<-function(data, n) {
  plec<-rep(c("m","k"), length.out=n)
  cisnienie<-0
  cisnienie[which(plec=="m")]<-rnorm(length(which(plec=="m")))+120+delta1
  cisnienie[which(plec=="k")]<-rnorm(length(which(plec=="k")))+120
  cukrzyca<-rep(data[,1], length.out=n)
  for(i in 1:3) {
    cisnienie[intersect(which(plec=="m"),which(cukrzyca==data[i,1]))]<-cisnienie[intersect(which(plec=="m"),which(cukrzyca==data[i,1]))]+delta2[i]
  }
  for(i in 1:3) {
    cisnienie[intersect(which(plec=="k"),which(cukrzyca==data[i,1]))]<-cisnienie[intersect(which(plec=="k"),which(cukrzyca==data[i,1]))]+delta3[i]
  }
  model<-anova(lm(cisnienie~plec/cukrzyca))
  return(model$"Pr(>F)"[2])
}
```
Następnie zdefiniowana jest funkcja, która liczy moc testu.
```{r}
power<-function(n, p, data) {
  pvalues<-replicate(1000, simulation(data, n))
  length(which(pvalues<p))/1000}
``` 

Teraz definiuję dane tak jak w zadaniu. Przyjmuję n=100.
```{r}
n<-100
diabetes<-c("pre", "1", "2")
delta1=1
delta2=c(0,0,0.5)
delta3=c(0,0,1)
data<-cbind(diabetes, delta1, delta2, delta3)
```
I obliczam moc testu, dla poziomu istotności 0.05
```{r}
power(n, 0.05, data)
```
Teraz liczę minimalną liczbę pacjentów dla której moc jest większa niż 80%. Liczę ją dla trzech poziomów istotności tj. 0.05,0.01,0.1.
```{r}
sequence<-80:100
p<-0.05
moc<-sapply(sequence, function(x) power(x, p , data))
sequence[min(which(moc>0.8))]

sequence<-120:140
p<-0.01
moc<-sapply(sequence, function(x) power(x, p , data))
sequence[min(which(moc>0.8))]

sequence<-60:80
p<-0.1
moc<-sapply(sequence, function(x) power(x, p , data))
sequence[min(which(moc>0.8))]
```
