---
title: "Projekt 1, faza 2"
author: "Michal Frej, Bartosz Piotrowski, Krzysztof Rutkowski"
output:
  html_document:
  toc: yes
pdf_document:
  toc: yes
---
#Czyszczenie i przygotowywanie danych

Na samym poczatku przeprowadzamy wstepna obrobke danych, by uzyskac tabele, na ktorej bedziemy przeprowadzali analizy.

Wczytujemy tabele i przygotowujemy tak, by wykonac "JOINa" dwoch tabel wzgledem klucza, ktorym jest id pacjenta. 
Nastepnie nazywamy odpowiednio kolumny otrzymanej tabeli (trzymamy w niej w wierszach pacjentow i dla kazdego pacjenta
wiek, plec, grupe raka i ekspresje odpowiednich genow)
```{r, warning = FALSE, message = FALSE}
library(lmtest)
library(car)

################################### preparing and cleaning tables ###################################################

load("expression.cb1.rda")
load("expression.cb2.rda")
load("clinical.cb.rda")

expression <- rbind(expression.cb1, expression.cb2)

expression[1:5,1:5] #checking
clinical.cb[1:5,1:5] #checking

clinical.cb[,1] <- gsub("\\-", "\\.", clinical.cb[,1])

expression_tmp <- t(expression[,-1])
expression_tmp <- as.data.frame(expression_tmp)

colnames(expression_tmp) <- expression[,1]

expression_tmp <- cbind(rownames(expression_tmp), expression_tmp)

colnames(expression_tmp)[1] <- "PatientID"
colnames(clinical.cb)[1] <- "PatientID"

#merging tables
merged_table <- merge(expression_tmp, clinical.cb[,c("PatientID", "gender", "age_at_initial_pathologic_diagnosis", "X_cohort")], by="PatientID")

colnames(merged_table) <- gsub("\\?\\|","G", colnames(merged_table))
colnames(merged_table) <- gsub("\\-","", colnames(merged_table))
colnames(merged_table) <- gsub("\\,","", colnames(merged_table))
colnames(merged_table) <- gsub(" ","", colnames(merged_table))

merged_table[,"X_cohort"] <- as.factor(merged_table[,"X_cohort"])
merged_table[,"gender"] <- as.factor(merged_table[,"gender"])
```

Nastepnie sprawdzamy licznosci odpowiednich grup rakowych.
```{r, warning = FALSE, message = FALSE}
#checking amount of cancer types and sizes of groups of observations
sapply(levels(merged_table$X_cohort), function(i) {sum(i==merged_table$X_cohort)})
```
Okazalo sie, ze jednej z grup jest zdecydowanie mniej niz pozostalych, ma ona maly wplyw na wyniki i moglaby 
zaburzyc wyniki np testu Tukeya, dla ktorego dane powinny byc zrownowazone. Usuwamy wiec te kolumne.
```{r, warning = FALSE, message = FALSE}
cleaned_table <- merged_table[-which(merged_table$X_cohort=="TCGA Formalin Fixed Paraffin-Embedded Pilot Phase II"),]
```
Usuwamy pacjentow, ktorzy nie podali plci lub wieku.
```{r, warning = FALSE, message = FALSE}
# cleaning
cleaned_table <- cleaned_table[-which(cleaned_table$gender == ""),]
cleaned_table <- cleaned_table[-which(is.na(cleaned_table$age_at_initial_pathologic_diagnosis)),]
cleaned_table <- droplevels(cleaned_table)
```
Nie zaburzyla ona licznosciami grup rakowych.
Patrzymy jak uklada sie wiek pacjentow.
```{r, warning = FALSE, message = FALSE}
hist(as.numeric(cleaned_table$age_at_initial_pathologic_diagnosis))
```

Wiek jest zmienna ilosciowa, aby wykonac potem analize wariancji dla wieku jako zmiennej
jakosciowej wykonamy dyskretyzacje tej zmiennej, dzielac na 18 podobnej licznosci (wg kolejnych kwantyli)
grup wiekowych.
```{r, warning = FALSE, message = FALSE}
#discretization of age column
groups <- quantile(cleaned_table$age_at_initial_pathologic_diagnosis, probs=((0:18)/18))
discrete_age <- as.factor(unlist(lapply(cleaned_table$age_at_initial_pathologic_diagnosis, function(a) {groups[findInterval(a, groups)]})))
cleaned_table$discrete_age <- discrete_age
levels(cleaned_table$discrete_age)
```

#Dopasowanie do danych modelu wielokrotnej analizy wariancji

Dla tak przeczyszczonych i przygotowanych danych mozemy wykonac teraz wielokierunkowa analize wariancji.
Wykonamy ja wzgledem trzech grup jakosciowych: grupy rakowej, wieku i plci. Zbadamy czy zachodza interakcje 
miedzy grupami grupy rakowej i plci, grupy rakowej i wieku oraz grupy rakowej, wieku i plci. Zbadamy w ten
sposob czy pewne grupy wiekowe czy plec daja nam dodatkowa informacje dotyczaca grupy rakowej poza ekspresja genu.
```{r, warning = FALSE, message = FALSE}
################################### performing ANOVA ###################################################

pvalue_row <- function(i){ 
  anova(lm(cleaned_table[,i]~X_cohort*discrete_age*gender, data=cleaned_table))[1:7,5]  
}

##pvalues <- matrix(unlist(lapply(2:(ncol(cleaned_table)-4),pvalue_row)),ncol=7,byrow=T)
load("pvalues.RData")

#naming pvalues matrix
colnames(pvalues) <- rownames(anova(lm(cleaned_table[,1000]~X_cohort*discrete_age*gender, data=cleaned_table)))[1:7]
rownames(pvalues) <- colnames(cleaned_table)[2:(ncol(cleaned_table)-4)]

#cleaning pvalues matrix
pvalues <- pvalues[-which(is.na(pvalues[,7])),]

head(pvalues)
```
Odczytujemy teraz interesujace histogramy p-wartosci kolejnych analiz: 
grupa rakowa, grupy rakowej i plci, grupy rakowej i wieku oraz grupy rakowej, wieku i plci.
```{r, warning = FALSE, message = FALSE}
par(mfrow=c(2,2))
hist(pvalues[,1])
hist(pvalues[,4])
hist(pvalues[,5])
hist(pvalues[,7])
```

Widzimy, ze dla interakcji wychodza male p-wartosci, bedziemy teraz sprawdzac, dla ktorych genow mamy mala
p-wartosc hipotezy o interakcji oraz spelnione sa zalozenia modelu. Wybieramy geny, dla ktorych jest mala
p-wartosc dla interakcji odpowiednich grup.

```{r, warning = FALSE, message = FALSE}
#extracting genes with low pvalues
rownames(anova(lm(cleaned_table[,1000]~X_cohort*discrete_age*gender, data=cleaned_table)))[1:7]

best1 <- names(which((pvalues[,4] < 0.01)*(pvalues[,5] < 0.01)*(pvalues[,7] < 0.01)==1))
length(best1)

best2 <- names(which((pvalues[,4] < 0.005)*(pvalues[,5] < 0.005)==1))
length(best2)

best3 <- names(which((pvalues[,4] < 0.01)==1))
length(best3)

best4 <- names(which((pvalues[,5] < 0.01)==1))
length(best4)
```

#Testowanie poprawnosci modelu

Teraz patrzymy czy dla tych genow spelnione sa zalozenia modelu, sprawdzimy na wykresie kwantylowym
czy residua modelu sa zblizone do rozkladu normalnego.

```{r, warning = FALSE, message = FALSE}

show_plots <- function(names){
  par(mfrow=c(1,1))
  for (i in names){
    plot(lm(cleaned_table[,i]~X_cohort*discrete_age*gender, data=cleaned_table), which=2)
    cat (i, "   ", which(i==names), "   ")
    cat ("Press [enter] to continue.")
    line <- readline()
  }
}

#looking for genes with good qqnorm plot
##show_plots(best1)
##show_plots(best2)
```

Wybralismy geny, dla ktorych mielismy dobry wykres qqnorm, tj odpowiednie kwantyle residuow wychodzily zblizone do kwantyli rozkladu normalnego, a wiec mamy spelnione zalozenia modelu.
```{r, warning = FALSE, message = FALSE}

#genes, which have nice qqnorm plot
good_qq_1 <- best1[c(2, 8, 12, 14, 16, 18, 31, 32, 37, 41, 64, 66, 69, 72)]
good_qq_2 <- best2[c(3, 4, 5, 9, 10 ,12, 14, 17, 18, 29, 31, 33, 35, 36, 37, 42, 44, 45, 49, 55, 54, 56, 57, 66, 70, 72, 76, 79, 80, 83, 82, 86, 88, 90, 93, 100, 103, 106, 108, 113, 114, 115, 118, 121, 123, 126, 128, 129, 132, 133, 137, 142, 146, 147, 148)]
good_qq_2 <- setdiff(good_qq_2, good_qq_1)
good_qq_2 <- setdiff(good_qq_2, good_qq_1)
```

Spojrzymy jeszcze jak dla tych genow wypadnie test Shapiro-Wilka, ktory jest bardzo czulym testem.
```{r, warning = FALSE, message = FALSE}
#Shapiro-Wilk normality test
shapiro <- function(i){
  shapiro.test(lm(cleaned_table[,i]~X_cohort*discrete_age*gender, data=cleaned_table)$residuals)$p.value
}
load("good_shapiro_3.RData")
load("good_shapiro_4.RData")
##good_shapiro_3 <- best3[lapply(best3, shapiro) > 0.05]
##good_shapiro_4 <- best4[lapply(best4, shapiro) > 0.05]
```
Spojrzmy na wykresy kwantylowe genow, dla ktorych dostalismy dobry wynik testu Shapiro-Wilka
```{r, warning = FALSE, message = FALSE}
#qqnorm plot for some genes from good_shapiro_3 and good_shapiro_4
par(mfrow=c(2,3))
plot(lm(cleaned_table[,good_shapiro_3[1]]~X_cohort*discrete_age*gender, data=cleaned_table), which=2)
plot(lm(cleaned_table[,good_shapiro_3[2]]~X_cohort*discrete_age*gender, data=cleaned_table), which=2)
plot(lm(cleaned_table[,good_shapiro_3[3]]~X_cohort*discrete_age*gender, data=cleaned_table), which=2)
plot(lm(cleaned_table[,good_shapiro_4[1]]~X_cohort*discrete_age*gender, data=cleaned_table), which=2)
plot(lm(cleaned_table[,good_shapiro_4[2]]~X_cohort*discrete_age*gender, data=cleaned_table), which=2)
plot(lm(cleaned_table[,good_shapiro_4[3]]~X_cohort*discrete_age*gender, data=cleaned_table), which=2)
```

Widzimy, ze istotnie residua maja rozklad podobny do normalnego, spojrzmy zatem dla wybranych dobrych genow 
(tj tych, dla ktorych prawdopodobnie zachodzi interakcja miedzy grupa rakowa a plcia), ktore grupy mozna 
odroznic dzieki plci.
```{r, warning = FALSE, message = FALSE}
par(mfrow=c(1,1))
interaction.plot(cleaned_table$gender, cleaned_table$X_cohort, cleaned_table$ADAMTS14)
interaction.plot(cleaned_table$gender, cleaned_table$X_cohort, cleaned_table$DTNA)
interaction.plot(cleaned_table$gender, cleaned_table$X_cohort, cleaned_table$IER3)
```

Widzimy, ze np dla genu IER3 moglibysmy dzieki plci odroznic Breast i Glioblastone (gdyz tu linie sa najbardziej nierownolegle).

#TODO, nie wiem co to mierzy ten bptest i wychodzi mi np cancert_age_sex NULL :/


```{r, warning = FALSE, message = FALSE}

BP_1 <- sapply(good_qq_1, function(i) bptest(cleaned_table[,i]~X_cohort*discrete_age*gender, data=cleaned_table)$p.value)
BP_2 <- sapply(good_qq_2, function(i) bptest(cleaned_table[,i]~X_cohort*discrete_age*gender, data=cleaned_table)$p.value)
BP_3 <- sapply(good_shapiro_3, function(i) bptest(cleaned_table[,i]~X_cohort*discrete_age*gender, data=cleaned_table)$p.value)
BP_4 <- sapply(good_shapiro_4, function(i) bptest(cleaned_table[,i]~X_cohort*discrete_age*gender, data=cleaned_table)$p.value)

cancer_age_sex <- good_qq_1[BP_1>=0.04]
cancer_age_AND_cancer_sex <- good_qq_2[BP_2>=0.05]
cancer_age <- good_shapiro_3[BP_3>=0.05]
cancer_sex <- good_shapiro_4[BP_4>=0.05]
```

#TODO, mam jakies bledy w tym
```{r, warning = FALSE, message = FALSE}
library(MASS)

age_for_cancer <- function(GEN_nr,NAME_nr){
  cat(GEN_nr,NAME_nr,"\n")
  count <- length(levels(cleaned_table$discrete_age))
  cancer_name <- levels(GX_cohort)[NAME_nr]
  if(sum(GX_cohort==as.character(cancer_name)&
           !is.na(cleaned_table[,cancer_age[GEN_nr]]))>0){
    
    form <- paste(cancer_age[GEN_nr],"discrete_age", sep="~")
    result_table <- summary(lm(as.formula(form),
                               data=cleaned_table[GX_cohort==as.character(cancer_name)&
                                                    !is.na(cleaned_table[,cancer_age[GEN_nr]]),],
                               contrasts=list(dose=contr.sdif( count )) ))$coef[-1,c(1,4)]
    which_age <-rownames(result_table)[result_table[,2]<=0.05]
    result_table <- result_table[result_table[,2]<=0.05,]
    if(length(which_age)>0){  
      if(length(which_age)>1){
        result_table <- as.data.frame(result_table)
      }else{
        result_table <-as.data.frame(t(as.matrix(result_table)))
      }
      result_table$cancer <- cancer_name
      result_table$discrete_age <- which_age
      result_table$gen <- cancer_age[GEN_nr]
    }else{
      result_table <- NULL
    }
    result_table
  }else{
    NULL
  }
}
#For example
age_for_cancer(4,9)

n <- length(cancer_age)
m <- length(levels(GX_cohort))
risk_age <- lapply(1:(n*m),function(x) {age_for_cancer(x %% n +1,x %% m +1)})

saveRDS(risk_age,"risk_age.rds")

library(plyr)
nonempty <- sapply(1:length(risk_age),function(x) class(risk_age[[x]])=="data.frame")
final_df <- rbind.fill(risk_age[nonempty])

substrRight <- function(x, n){
  substr(x, nchar(x)-n+1, nchar(x))
}

names(final_df)[2] <- "p.value"
final_df$discrete_age <-
  sapply(1:127,function(x)substrRight(final_df$discrete_age[x],2))

final_df[final_df$discrete_age==72,]

#saveRDS(final_df,"age_risk_table.rds")
```

#Testy post-hoc

Na koniec wykonamy jeszcze test post-hoc Tukeya, by sprawdzic jakie konkretnie mamy interakcje pomiedzy grupami, sprawdzamy kolejno dla plci, plci i wieku oraz wieku.
```{r, warning = FALSE, message = FALSE}
#post hoc testing using Tukey HSD test
par(mfrow=c(1,1))
plot(TukeyHSD(aov(cleaned_table[,1000]~X_cohort*gender, data=cleaned_table)))
plot(TukeyHSD(aov(cleaned_table[,good_shapiro_3[1]]~X_cohort*gender, data=cleaned_table)))
plot(TukeyHSD(aov(cleaned_table[,good_shapiro_3[2]]~X_cohort*discrete_age*gender, data=cleaned_table)))
plot(TukeyHSD(aov(cleaned_table[,good_shapiro_3[3]]~X_cohort*discrete_age, data=cleaned_table)))
```
#CO DALEJ:
# *tukey
# *interaction plot
# *kontrasty
# *wykresy (boxplot)
```