---
title: "Praca domowa 2"
author: "Agnieszka Sitko"
date: 2015-10-15
output: 
  html_document:
    toc: yes
---

```{r, warning= FALSE, message= FALSE}
N <- 5000
set.seed(12)

```
<ol><li>Przypadek zr贸wnowa偶ony </li> 
Generuj pr贸bk z rozkadu normalnego o dugoci 500 oraz pi r贸wnolicznych poziom贸W. Znajduj r贸偶nic midzy najwiksz i najmniejsz redni. Powtarzam 5000 razy.
```{r, warning=FALSE, message=FALSE}
range.500.a <- replicate (N, {
      
      sample <- rnorm(500)
      classes <- rep(1:100, times = 5)
      means <- tapply(sample, classes, mean)
      range <- range(means)[2] - range(means)[1]
      range
})
pa <- hist(range.500.a, col=rgb(0,0,1,1/4))

```
<li>Przypadek niezrwnowaony </li>
<ul><li>Generuj pr贸bk z rozkadu normalnego o dugoci 500 oraz pi r贸偶nolicznych poziom贸w. Znajduj r贸偶nic midzy najwiksz i najmniejsz redni. Powtarzam 5000 razy.</li>
```{r,warning=FALSE, message=FALSE}
range.500.b <- replicate (N, {
      
      sample <- rnorm(500)
      classes <- rep( c(1,2,3,4,5), times = c(100, 20, 180, 160, 40))
      means <- tapply(sample, classes, mean)
      range <- range(means)[2] - range(means)[1]
      range
})

pb <- hist(range.500.b,col=rgb(1,1,0,1/4))
```
<li>Generuj pr贸bk z rozkadu normalnego o dugoci 500 oraz 3 r贸偶noliczne poziomy. Znajduj r贸偶nic midzy najwiksz i najmniejsz redni. Powtarzam 5000 razy.</li>
```{r,warning=FALSE, message=FALSE}
range.500.c <- replicate (N, {
      
      sample <- rnorm(500)
      classes <- rep( c(1,2,3), times = c(100, 150, 250))
      means <- tapply(sample, classes, mean)
      range <- range(means)[2] - range(means)[1]
      range
})

pc <- hist(range.500.c,col=rgb(1,0,0,1/4))
```
</ul>
</ol>
Ju偶 analiza graficzna narzuca podejrzenie, 偶e rozkad r贸偶nic nie jest taki sam.
```{r, warning=FALSE, message=FALSE}

plot( pa, col = rgb(0,0,1,1/4), xlim = c(0,3.5), ylim = c(0,1600), head = "Histogramy")
plot( pb, col = rgb(1,1,0,1/4), xlim = c(0,3.5), ylim =c(0,1600), add=T)
plot( pc, col=rgb(1,0,0,1/4), xlim = c(0,3.5), ylim =c(0,1600), add=T)

```



Sprawdzam, czy rzeczywicie r贸偶nice pochodz z r贸偶nych rozkad贸w. Stosuj trzykrotnie test Komogorowa - Smirnova.
```{r, warning=FALSE, message=FALSE}
ks.test(range.500.a, range.500.b)
ks.test(range.500.a, range.500.c)
ks.test(range.500.b, range.500.c)

```

Wyniki test贸w pozwalaj stwierdzi, 偶e w ka偶dym przypadku analizowane rozkady istotnie si r贸偶ni.



