---
title: "Praca Domowa 2"
author: "Krzysztof Rutkowski"
date: "14.10.2015"
output: 
  html_document:
  toc: TRUE
---

Najpierw definiuje funkcje tworzace zbalansowane oraz niezbalansowane dane,
generowane z rozkladu normalnego, z parametrami na wielkosc grup:
```{r}
createBalancedData <- function(nOfGroups, sizeOfGroup){
  data <- matrix(nrow=nOfGroups*sizeOfGroup, ncol=2)
  data[,2] <- rnorm(nrow(data))
  data[,1] <- rep(1:sizeOfGroup, nOfGroups)
  data <- data.frame(data)
  colnames(data) = c("group", "value")
  data$group <- factor(data$group)
  return(data)
}

createUnbalancedData <- function(nOfGroups, minSizeOfGroup, maxSizeOfGroup){
  sizesOfGroups <- sample(minSizeOfGroup:maxSizeOfGroup, nOfGroups, replace = TRUE)
  data <- matrix(nrow=sum(sizesOfGroups), ncol=2)
  data[,2] <- rnorm(nrow(data))
  data[,1] <- unlist(sapply(1:length(sizesOfGroups), function(x) rep(x, sizesOfGroups[x])))
  data <- data.frame(data)
  colnames(data) = c("group", "value")
  data$group <- factor(data$group)
  return(data)
}
```
nastepnie tworzymy testy HSD oraz liczymy roznice 
miedzy najwieksza a najmniejsza roznica w srednich
dla zbalansowanych oraz niezbalansowanych danych
```{r}
library(agricolae)
countRangeHSD <- function(data){
  M <- TukeyHSD(aov(value~group, data=data))$group[,1]
  return(max(M) - min(M))
}

countBalanced <- function(nOfGroups, sizeOfGroup){
  data <- createBalancedData(nOfGroups, sizeOfGroup)
  countRangeHSD(data)
}

countUnbalanced <- function(nOfGroups, minSizeOfGroup, maxSizeOfGroup){
  data <- createUnbalancedData(nOfGroups, minSizeOfGroup, maxSizeOfGroup)
  countRangeHSD(data)
}
```

Liczymy rozklad rozklad roznic przy wielokrotnym powtorzeniu
```{r}
rangesBalanced <- replicate(100, countBalanced(10, 10))
hist(rangesBalanced)

rangesUnbalanced <- replicate(100, countUnbalanced(10, 4, 16))
hist(rangesUnbalanced)

ks.test(rangesBalanced, rangesUnbalanced)
```
Przyjmujac poziom istotnosci a=0.05 odrzucamy wiec hipoteze o rownosci rozkladow.
Z tego wzgledu test Tukeya nie nadaje sie do testowania niezbalansowanych grup.
