---
title: "Second Homework"
author: "Paweł Olszewski"
date: "Modele liniowe i mieszane"
output: 
  html_document:
  toc: TRUE
---

Pierwsza funkcja będzie nam losowała zadany rozmiar próbki - losuje ona (w niezbyt piękny sposób, ale dla potrzeb tego zadania starcza) 
k liczb, które sumują się do n
```{r}  

gnerate_values<-function(n,k) 
{
  a <- vector()
  while(sum(a)!=n && length(a)!=k)
  {
   tmp <- sample(k, n-k, replace=TRUE)
   a <- as.numeric( table(tmp) ) + 1
  }
  a
}
```


Ta funkcja będzie nam służuła do powtarzania eksperymentów, z różną liczebnością grup
```{r}
f <- function(k)
{
  l <- 100

  y1 <- rnorm(l, 0,1)
  x <-c(gnerate_values(l,k))
  g <- rep(c(1:k), x)
  
  res <- tapply(y1,g, mean)
  max <-which.max(res)
  min <-which.min(res)
  res[max] - res[min]
}
```

Powtarzamy 10000 razy z 10 grupami
```{r}
res1 <-replicate(10000, f(10))
hist(res1)
```

Powtarzamy 10000 razy z 20 grupami
```{r}
res2 <- replicate(10000, f(20))
hist(res2)
```

Wykonujemy test Kołmogorowa-Smirnowa
```{r}
ks.test(res1, res2)
```
Widzimy, że p-wartość jest bardzo mała, Zobaczmy jak w następnych przypdkach

```{r}
res3 <- replicate(1000, f(5))
hist(res3)
ks.test(res1, res3)
```

Tutaj p-wartość jest również bardzo mała, podobnie jak i w kolejnym przypadku

```{r}
ks.test(res2, res3)

```


Na podstawie p-wartości możemy zatem uznać, że rozkłady te są różne.