---
title: "Praca domowa 4"
author: "Bartosz Piotrowski"
date: "October 29, 2015"
output:
   html_document:
    toc: yes
  pdf_document:
    toc: yes
---
W celu przeprowadzenia symulacji tworzymy dwie zmienne jakościowe: levels1 oraz levels2, pierwsza przyjmuje 2 wartości, druga: trzy. Dla każdej pary zmiennych jakościowych będziemy tworzyć 100 obserwacji.

```{r}
N <- 100 #liczba obserwacji w grupie
M <- 1000 # liczba symulacji

lev1 <- c(1, 2)
lev2 <- c(1, 2, 3)
levProd <- expand.grid(lev1, lev2)
levels1 <- rep(levProd[,1], N)
levels2 <- rep(levProd[,2], N)
```

# Symulacja 1

Dodajemy efekt addytywny perwszej zmiennej, mianowicie tam, gdzie zmienna levels1 przyjmuje wartość 2, dodajemy 0.7.

Przeprowadzamy M=1000 powtórzeń symulacji.

```{r}
pvalues <- replicate(M, {
  eps <- rnorm(length(levels1))
  y <- eps + (levels1==2)*0.7
  anova(lm(y~levels1*levels2))[[5]][c(1,2,3)]
})
```

Otrzymujemy tabelę, w której pierwsza kolumna zawiera p-wartości testu hipotezy zerowej o braku efektu pierwszej zmiennej jakościowej, druga kolumna zawiera p-wartości testu hipotezy zerowej o braku efektu drugiej zmiennej jakościowej, a trzecia kolumna zawiera p-wartości testu hipotezy zerowej o braku interakcji.

Badamy moce testów.

Zgodnie z tym, czego można się spodziewać, moc testu pierwszego jest równa 1, natomiast moce testów 2. i 3. są niewielkie.

```{r}
hist(pvalues[1,], xlim = c(0,1))
sum(pvalues[1,] < 0.05) / M
```

```{r}
hist(pvalues[2,], xlim = c(0,1))
sum(pvalues[2,] < 0.05) / M
```

```{r}
hist(pvalues[3,], xlim = c(0,1))
sum(pvalues[3,] < 0.05) / M
```

# Symulacja 2

Dodajemy efekt interakcji, mianowicie tam, gdzie zmienna levels1 przyjmuje wartość 2 i zmienna levels2 przyjmuje wartość 3, dodajemy 0.7.

```{r}
pvalues <- replicate(M, {
  eps <- rnorm(length(levels1))
  y <- eps + (levels1==2)*(levels2==3)*0.7
  anova(lm(y~levels1*levels2))[[5]][c(1,2,3)]
})
```

Badamy moce testów.

```{r}
hist(pvalues[1,], xlim = c(0,1))
sum(pvalues[1,] < 0.05) / M
```

```{r}
hist(pvalues[2,], xlim = c(0,1))
sum(pvalues[2,] < 0.05) / M
```

```{r}
hist(pvalues[3,], xlim = c(0,1))
sum(pvalues[3,] < 0.05) / M
```

# Symulacja 3

Dodajemy zarówno efekt interakcji, jak i efekt addytywny pierwszej zmiennej jakościowej.

```{r}
pvalues <- replicate(M, {
  eps <- rnorm(length(levels1))
  y <- eps + (levels1==2)*(levels2==3)*0.7 + (levels1==2)*0.7
  anova(lm(y~levels1*levels2))[[5]][c(1,2,3)]
})
```

Badamy moce testów.

```{r}
hist(pvalues[1,], xlim = c(0,1))
sum(pvalues[1,] < 0.05) / M
```

```{r}
hist(pvalues[2,], xlim = c(0,1))
sum(pvalues[2,] < 0.05) / M
```

```{r}
hist(pvalues[3,], xlim = c(0,1))
sum(pvalues[3,] < 0.05) / M
```
