---
title: "Praca domowa 4"
author: "Krzysztof Rutkowski"
output:
  html_document:
  toc: yes
pdf_document:
  toc: yes
---
Część 1

Tworzymy dwie obserwacje z 3 grupami: a, b oraz c. W pierwszym scenariuszu dodam 0.7
gdy pierwsza obserwacja przyjmie wartosc a. Powinnismy wiec zaobserwowac efekty dla pierwszej
obserwacji.

```{r, warning=FALSE, message=FALSE}
rep_size <- 2000
obs_size <- 500
pvals <- replicate(rep_size, {
  y <- rnorm(obs_size)
  obs1 <- sample(c("a","b", "c"), size=obs_size, replace=TRUE, prob=c(1/3,1/3,1/3))
  obs2 <- sample(c("a","b", "c"), size=obs_size, replace=TRUE, prob=c(1/3,1/3,1/3))
  eff <- which(obs1=="a")
  y[eff] <- y[eff] + 0.7
  
  anova(lm(y~obs1*obs2))[[5]][c(1,2,3)]
  
})
```
Hipoteza zerowa dla pierwszej obserwacji mówi, że średnie w grupach powinny być równe.
Jako, że dodaliśmy czynnik 0.7 do jednej z grup powinniśmy się spodziewać odrzucenia hipotezy, 
a więc w znacznej większości przypadków p-wartość powinna być mniejsza niż 0.05.
```{r, warning = FALSE, message=FALSE}
sum(pvals[1,] < 0.05) / rep_size
```
I tak w istocie jest.

Hipoteza zerowa dla drugiej obserwacji mówi, że średnie w grupach powinny być równe.
Tutaj nie dodawaliśmy czynnika, spodziewamy się więc równych średnich, 
a więc w znacznej większości przypadków p-wartość powinna być większa niż 0.05.
```{r, warning = FALSE, message=FALSE}
sum(pvals[2,] < 0.05) / rep_size
```
I tutaj również symulacje potwierdzają teorię.

Hipoteza zerowa dla interakcji mówi, że w modelu nie powinno być interakcji.
Obserwacje były generowane niezależnie interakcji być nie powinno, 
toteż w znacznej większości przypadków p-wartość powinna być większa niż 0.05.
```{r, warning = FALSE, message=FALSE}
sum(pvals[3,] < 0.05, na.rm = TRUE) / rep_size
```
I tu również mamy zgodność.

####################################################################################
Część 2

Teraz dodamy do naszego modelu zależności między obserwacjami. Powinny więc wystąpić
efekty interakcji. Dodamy czynnik 0.7 jeśli obie obserwacje będą miały wartość "a".

```{r, warning=FALSE, message=FALSE}

rep_size <- 2000
obs_size <- 500
pvals <- replicate(rep_size, {
  y <- rnorm(obs_size)
  obs1 <- sample(c("a","b", "c"), size=obs_size, replace=TRUE, prob=c(1/3,1/3,1/3))
  obs2 <- sample(c("a","b", "c"), size=obs_size, replace=TRUE, prob=c(1/3,1/3,1/3))
  eff <- which(obs1=="a" & obs2=="a")
  y[eff] <- y[eff] + 0.7
  
  anova(lm(y~obs1*obs2))[[5]][c(1,2,3)]
  
})

```
Hipoteza zerowa dla pierwszej obserwacji mówi, że średnie w grupach powinny być równe.
Tutaj nie dodawaliśmy czynnika dla tych obserwacji, ale wprowadzone efekty interakcji mogły
zaburzyć średnie między grupami.
```{r, warning = FALSE, message=FALSE}
sum(pvals[1,] < 0.05) / rep_size
```

Hipoteza zerowa dla drugiej obserwacji mówi, że średnie w grupach powinny być równe.
Tutaj nie dodawaliśmy czynnika dla tych obserwacji, ale wprowadzone efekty interakcji mogły
zaburzyć średnie między grupami.
```{r, warning = FALSE, message=FALSE}
sum(pvals[2,] < 0.05) / rep_size
```

Hipoteza zerowa dla interakcji mówi, że w modelu nie powinno być interakcji.
Dodaliśmy 0.7 jeśli w obu obserwacjach wystąpiła ta sama wartość, spodziewamy się interakcji,
toteż w większości przypadków p-wartość powinna być mniejsz niż 0.05.
```{r, warning = FALSE, message=FALSE}
sum(pvals[3,] < 0.05, na.rm = TRUE) / rep_size
```
Spójrzmy jeszcze na histogram:
```{r}
hist(pvals[3,])
```

Widzimy, że faktycznie jest duże prawdopodobieństwo, że model potwierdzi wystąpienie interakcji.

########################################################################################
Część 3

Teraz dodamy do naszego modelu zależności między obserwacjami oraz zaburzenie dla 
jednej z obserwacji. Powinny więc wystąpić zarówno efekty związane z jedną obserwacją
efekty interakcji. Dodamy czynnik 0.7 jeśli obie obserwacje będą miały wartość "a" oraz
jeśli jedna z obserwacji będzie miała wartośc "b".

```{r, warning=FALSE, message=FALSE}

rep_size <- 2000
obs_size <- 500
pvals <- replicate(rep_size, {
  y <- rnorm(obs_size)
  obs1 <- sample(c("a","b", "c"), size=obs_size, replace=TRUE, prob=c(1/3,1/3,1/3))
  obs2 <- sample(c("a","b", "c"), size=obs_size, replace=TRUE, prob=c(1/3,1/3,1/3))
  eff_int <- which(obs1=="a" & obs2=="a")
  eff_obs <- which(obs1=="b")
  y[eff_int] <- y[eff_int] + 0.7
  y[eff_obs] <- y[eff_obs] + 0.7
  
  anova(lm(y~obs1*obs2))[[5]][c(1,2,3)]
  
})

```
Hipoteza zerowa dla pierwszej obserwacji mówi, że średnie w grupach powinny być równe.
Dodaliśmy czynnik dla jednej z grup w pierwszej obserwacji, a więc powinniśmy zaobserwować efekty.
Spodziewamy się, że w większości przypadków p-wartośc powinna być mniejsza od 0.05.
```{r, warning = FALSE, message=FALSE}
sum(pvals[1,] < 0.05) / rep_size
```
I tak w istocie jest.

Hipoteza zerowa dla drugiej obserwacji mówi, że średnie w grupach powinny być równe.
Tutaj nie dodawaliśmy czynnika dla tych obserwacji, ale wprowadzone efekty interakcji mogły
zaburzyć średnie między grupami.
```{r, warning = FALSE, message=FALSE}
sum(pvals[2,] < 0.05) / rep_size
```

Hipoteza zerowa dla interakcji mówi, że w modelu nie powinno być interakcji.
Dodaliśmy 0.7 jeśli w obu obserwacjach wystąpiła ta sama wartość, spodziewamy się interakcji,
toteż w większości przypadków p-wartość powinna być mniejsz niż 0.05.
```{r, warning = FALSE, message=FALSE}
sum(pvals[3,] < 0.05, na.rm = TRUE) / rep_size
```
Spójrzmy jeszcze na histogram:
```{r}
hist(pvals[3,])
```

Widzimy, że jest bardzo duże prawdopodobieństwo, że model potwierdzi wystąpienie interakcji.
