---
title: "Wzrost zony a wzrost meza"
author: "Emilia Pompe"
date: "Tuesday, October 06, 2015"
output: html_document:
 toc: TRUE
---

Otwieram biblioteki PBImisc oraz ggplot2, a nastepnie ogladam fragment ramki danych heights.


```{r, warning = FALSE}
library(PBImisc)
library(ggplot2)
head(heights)
```

Ogladam  wykres zaleznosci wzrostu meza od wzrostu zony.
```{r, warning = FALSE}
ggplot(heights, aes(x=Wife, y=Husband)) + geom_point() + geom_smooth(method="lm") + 
  ggtitle("Zaleznosc wzrostu meza od wzrostu zony")
```

Na wykresie mozna zauwazyc pewna liniowa zaleznosc. Korelacja miedzy tymi wielkosciami jest równa
```{r, warning = FALSE}
cor(heights$Husband, heights$Wife)
```
Buduje model zaleznosci wzrostu meza od wzrostu zony
```{r, warning = FALSE}
model1 <- lm(Husband~Wife, data=heights)
summary(model1)
```
Stosuje bootstrap resztowy, by znalezc przedzial ufnosci dla wspólczynnika nachylenia.
```{r, warning = FALSE}
set.seed(7)
N <- 5000
coefficients.data <- replicate(N, {
  new.df <- data.frame(x = heights$Wife,
                    y = model1$fitted.values + sample(model1$residuals))
  model <- lm(y~x, data=new.df)
  model$coefficients
})

df1 <- data.frame(intercept = coefficients.data[1,], slope = coefficients.data[2,])
```
Na ponizszym histogramie czerwona linia zaznaczono wynik dla nachylenia z modelu
```{r, warning = FALSE}
ggplot(aes(x = slope), data = df1 ) + geom_histogram(colour = "darkgreen", fill = "white") +  
  geom_vline(xintercept = model1$coefficients[2], colour="red")
```
Przedzial ufnosci dla nachylenia (95%) to :
```{r, warning = FALSE}
quantile(df1$slope, probs=c(0.025, 0.975))
```
Porównajmy to z modelem "losowym". Czerwona linia zaznaczono nachylenie z "prawdziwego" modelu.

```{r, warning = FALSE}
N <- 5000
random.model.results <- replicate(N, {
  new.df <- data.frame(x = sample(heights$Wife),
                   y = heights$Husband)
 model <- lm(y~x, data=new.df)
model$coefficients
})

df2 <- data.frame(intercept = random.model.results[1,], slope = random.model.results[2,])
ggplot(aes(x = slope), data = df2 ) + geom_histogram(colour = "darkgreen", fill = "white") + 
  geom_vline(xintercept = model1$coefficients[2], colour="red")
```




