---
title: "Zadanie domowe I"
author: "Paweł Olszewski"
date: "8 X 2015"
output: 
  html_document:
  toc: TRUE
---
  
Wczytuję zbiór danych z biblioteki PBImisc

```{r}
library("PBImisc")
head(heights)
```

Buduję model, w którym wzrost żony jest zmienną objaśnianą

```{r}
model <- lm(Wife~Husband, data=heights)
model
```  

Rysuję jak wygląda prosta regresji na płaszczyźnie.

```{r}
library(ggplot2)
ggplot(heights, aes(x=Husband, y=Wife)) + geom_point() + geom_smooth(method="lm", formula=y~x, se = F)
```


Korzystająć z metody pokazanej na wykłdzie obliczam przedział ufności korzystająć z metody bootstrapowej
```{r}
N <- 10000
results <- replicate(N, {
  data <- data.frame(x = heights$Husband,
                    y = model$fitted.values + sample(model$residuals))
  model2 <- lm(y~x, data=data)
  model2$coefficients
})
```

I teraz możemy wyznaczyć przedział ufności
```{r}
quantile(results[2,], c(0.025,0.975))
```


Wiemy, że regresja liniowa nie jest symetryczna, zatem wyznaczmy również przedział ufności po zamianie zmiennej objaśniającej.
Powtarzając te same kroki...


```{r}
model <- lm(Husband~Wife, data=heights)
model
```

```{r}
ggplot(heights, aes(x=Wife, y=Husband)) + geom_point() + geom_smooth(method="lm", formula=y~x, se = F)

N <- 10000
results2 <- replicate(N, {
  data <- data.frame(x = heights$Wife,
                    y = model$fitted.values + sample(model$residuals))
  model2 <- lm(y~x, data=data)
  model2$coefficients
})
```

Przedział ufności z zamienioną zmienną objaśniającą i objaśnianą wynosi
```{r}
quantile(results2[2,], c(0.025,0.975))
```

