---
title: "Regresja prosta - Praca domowa"
author: "Magdalena Bogdańska"
date: "Modele liniowe i mieszane"
output: 
  html_document:
    toc: TRUE
---


Zadanie:

Na zbiorze danych heights{PBImisc} oszacuj zależność liniową pomiędzy wzrostem żony a męża.
Wyznacz obliczeniowo przedział ufności dla współczynnika nachylenia.

-------------------------------------------------------------------------------------------
Wczytuję odpowiednią bibliotekę i wyświetlam początkowe dane.
```{r, warning=FALSE, message=FALSE}
library(PBImisc)
head(heights)
attach(heights)
```
Ilustruję zależność wzrostu męża od wzrostu żony graficznie.
```{r, warning=FALSE, message=FALSE}
library(ggplot2)
ggplot(heights, aes(x=Wife, y=Husband)) + geom_point() #+ geom_smooth(method="lm", formula=y~x)
```

Wyznaczam model regresji liniowej opisującej zależność wzrostu męża od wzrostu żony i wypisuję współczynniki.
```{r, warning=FALSE, message=FALSE}
model<-lm(Wife~Husband)
model$coefficients
```
Przedział ufności dla współczynnika kierunkowego wyznaczę metodą bootstrapu resztowego.
```{r, warning=FALSE, message=FALSE}
set.seed(2)
N <- 5000
model <- lm(Wife~Husband, data=heights)
nwsp <- replicate(N, {
  ndf <- data.frame(x = Wife,
                    y = model$fitted.values + sample(model$residuals))
  model2 <- lm(y~x, data=ndf)
  model2$coefficients
})

df <- data.frame(intercept = nwsp[1,], slope = nwsp[2,])

quantile(df$slope, c(0.025,0.975))
``` 
